
---
title: "Estimation des tendances et des variation d'abondance des populations de chauve-souris à partir des données issues de Vigie-Chiro"
author: "Romain Lorrilliere & Yves Bas (CESCo, MNHN)"
date: "2019-12-17"
output: "html_document"

---


```{r setup, include=FALSE}
knitr::opts_chunk$set(echo = TRUE, warning=FALSE,message=FALSE, eval=FALSE)

```




# Lites de packages


```{r}
library(data.table)
library(lubridate)
library(ggpubr)
library(knitr)
library(ggplot2)
library(dplyr)
library(readr)
library(lubridate)
library(ggplot2)
library(sp)

```



# Source du script

```{r}
source("script_trend.r")
``` 




# Echantillonnage

## seuil 50

### Preparation des données pour l'historic de l'échantillonnage 

```{r, eval=FALSE}
clim_data <- get_fr_worldclim_data()
 sp::proj4string(clim_data) <- sp::CRS("+init=epsg:4326") # WGS 84
dt50 <- prepa_data(id= "DataRP_SpTron_50",d="data/DataRP_SpTron_50.csv",dpart="data/p_export.csv",dsite ="data/sites_localites.txt",dSR="data/SRmed.csv",clim_data=clim_data,aggregate_site=FALSE,add_abs=TRUE)
ddt50 <- dt50[,c("num_site_txt","Tron","sample_cat","date_format","year","julian","espece","expansion_direct","nb_contacts")]
ddt50 <- ddt50 %>% arrange(num_site_txt,date_format,espece,expansion_direct)

``` 

### Historique

```{r eval=FALSE}

historic_tron(ddt50,id="DataRP_SpTron_50")

```


## seuil 90

### Preparation des données pour l'historic de l'échantillonnage 

```{r, eval=FALSE}

dt90 <- prepa_data(id= "DataRP_SpTron_90",d="data/DataRP_SpTron_90.csv",dpart="data/p_export.csv",dsite ="data/sites_localites.txt",dSR="data/SRmed.csv",clim_data=clim_data,aggregate_site=FALSE,add_abs=TRUE)
ddt90 <- dt90[,c("num_site_txt","Tron","sample_cat","date_format","year","julian","espece","expansion_direct","nb_contacts")]
ddt90 <- ddt90 %>% arrange(num_site_txt,date_format,espece,expansion_direct)

``` 

### Historique

```{r eval=FALSE}

historic_tron(ddt90,id="DataRP_SpTron_90")

```




# Tendance

## Preparation des données pour les tendances

### seuil 50

```{r, eval=FALSE}

d50 <- prepa_data(id="DataRP_SpTron_50",d="data/DataRP_SpTron_50.csv",dpart="data/p_export.csv",dsite ="data/sites_localites.txt",dSR="data/SRmed.csv",clim_data=clim_data,aggregate_site=TRUE,add_abs=TRUE)

```

```{r, eval = FALSE}

summary_sp(d50,id="DataRP_SpTron_50")

```


### seuil 90

```{r, eval=FALSE}

d90 <- prepa_data(id="DataRP_SpTron_90",d="data/DataRP_SpTron_90.csv",dpart="data/p_export.csv",dsite ="data/sites_localites.txt",dSR="data/SRmed.csv",clim_data=clim_data,aggregate_site=TRUE,add_abs=TRUE)

```

```{r, eval = FALSE}

summary_sp(d90,id="DataRP_SpTron_90")

```

### Calcul des tendances 

Par defaut on calcul les tendances sur toutes les espèces __listSp =
_NULL_ __ et sur les 2 jeux de données seuil50 et seuil90 creer
précédement
__donneesAll=list("_data/data_vigieChiro_DataRP_SpTron_90_site_55sp_withAbs.csv_","_data/data_vigieChiro_DataRP_SpTron_50_site_55sp_withAbs.csv_")__
et __donneesName=c("90","50")__. 

```{r, eval = FALSE}

main.glm()

```



Si on souhaite ne faire tourner le modèle que sur quelques espèces: 

```{r, eval = FALSE}

main.glm(listSp=c("Hypsav","Pippip"))

``` 




